【裁判字號】    97,易,1790
【裁判日期】    970520
【裁判案由】    竊盜
【裁判全文】
臺灣臺中地方法院刑事判決              97年度易字第1790號
公  訴  人  臺灣臺中地方法院檢察署檢察官
被      告  甲○○
                      1號
上列被告因竊盜案件，經檢察官提起公訴（97年度偵字第8511號
），本院判決如下：
    主    文
甲○○竊盜，累犯，處有期徒刑伍月，扣案之鑰匙壹支沒收；又
竊盜，累犯，處有期徒刑伍月，扣案之鑰匙壹支沒收。應執行有
期徒刑玖月，扣案之鑰匙壹支沒收。
    犯罪事實
一、甲○○前因竊盜案件，經本院以95年度中簡字第2937號判處
    有期徒刑5月，如易科罰金，以新臺幣（下同）1,000元折算
    1 日確定，嗣經減刑為2月15日，如易科罰金，以1,000元折
    算1 日，甫於民國96年7月8日縮刑期滿執行完畢。詎仍不知
    悔改，復意圖為自己不法之所有，基於竊盜之犯意，先於97
    年4月1日上午7時許，在臺中縣神岡鄉○○村○○路69巷4號
    ，以自備之鑰匙，竊取丙○○所有之車牌號碼KAW-603 號重
    型機車。得手後，甲○○騎乘上開機車，至臺中縣潭子鄉○
    ○街53號前，因該機車內之燃油用盡，隨即將機車棄置在該
    處。復於同日上午10時許，在棄置車牌號碼KAW-603 號重型
    機車之地點對面即臺中縣潭子鄉○○街38號前，再以自備之
    鑰匙，竊取乙○○所有之車牌號碼NVI-177 號重型機車。得
    手後，資為交通工具使用。嗣經警於97年4月3日下午2 時30
    分許，在臺中縣潭子鄉○○路與仁愛路口查獲，並扣得車牌
    號碼NVI-177號重型機車1台及鑰匙1支。
二、案經臺中縣警察局豐原分局報告臺灣臺中地方法院檢察署檢
    察官偵查起訴。
    理    由
壹、程序部分：
一、按簡式審判程序之證據調查，不受刑事訴訟法第159條第1項
    規定之限制，刑事訴訟法第273條之2定有明文。此乃因簡式
    審判程序，貴在審判程序之簡省便捷，故調查證據之程序宜
    由審判長便宜行事，以適當之方法行之即可；又因被告對於
    犯罪事實並不爭執，可認定被告亦無行使反對詰問權之意，
    因此有關傳聞證據之證據能力限制規定無庸予以適用。
二、本件證人乙○○、丙○○於警詢中所為之陳述，雖為審判外
    之言詞陳述，其性質為傳聞證據；惟本件訴訟係適用簡式審
    判程序，有審判筆錄在卷可稽，是其等於警詢中所為之證言
    ，自有證據能力。
貳、實體部分：
一、訊據被告甲○○對於上揭犯罪事實坦承不諱，核與被害人丙
    ○○、乙○○證述之情節相符，並有鑰匙1 支扣案可證，復
    有扣押物品目錄表、現場圖各1 紙，贓物認領保管單、臺中
    縣警察局車輛尋獲電腦輸入單各2紙及照片6張附卷可稽。本
    件事證明確，被告犯行堪以認定。
二、核被告甲○○所為，係犯刑法第320條第1項之竊盜罪。被告
    先後2 次犯行，犯意各別，行為互異，並侵害不同被害人之
    財產法益，應予分論併罰。被告有事實欄所載之前科，有臺
    灣高等法院被告前案紀錄表1 份在卷可按，其前受有期徒刑
    之執行完畢後，五年以內故意再犯本件有期徒刑以上之罪，
    為累犯，應依刑法第47條第1 項之規定，加重其刑。爰審酌
    被告犯罪之手段平和，竊取之財物價值不高，所生損害非鉅
    ，且犯後已坦承犯行，態度良好，惟其素行不佳，有多次竊
    盜前科等一切情狀，分別量處如主文所示之刑，同時定應執
    行刑。扣案之鑰匙1 支為被告所有供竊取本件機車所用之物
    ，業據被告陳明在卷，應依刑法第38條第1項第2款之規定，
    宣告沒收。
三、至公訴人雖以被告顯有竊盜之習慣，聲請依竊盜犯贓物犯保
    安處分條例之規定，宣告被告令入勞動場所強制工作等語，
    然本院就被告上開犯行，既已審酌其犯罪之一切情狀，判處
    被告合併應執行有期徒刑9 月，則依上開條例第2條第4項「
    應執行之刑未達一年以上者，不適用本條例」之規定，當無
    另行宣告被告令入勞動處所強制工作之餘地，附此敘明。
據上論斷，應依刑事訴訟法第273 條之1第1項、第299條第1項前
段，刑法第320條第1項、第47條第1項、第51條第5款、第38條第
1項第2款，刑法施行法第1條之1第1項、第2項前段，判決如主文
。
中    華    民    國    97    年    5     月    20    日
                  刑事第六庭  法  官  高英賓
上正本證明與原本無異。
如不服本判決，應於收受送達後10日內向本院提出上訴書狀（應
敘述具體理由並附繕本）。
上訴書狀如未敘述理由，應於上訴期間屆滿後20日內補提理由書
於本院。
                              書記官  司立文
中    華    民    國    97    年    5     月    20    日
附錄論罪科刑法條：
中華民國刑法第320條
意圖為自己或第三人不法之所有，而竊取他人之動產者，為竊盜
罪，處5 年以下有期徒刑、拘役或5 百元以下罰金。
意圖為自己或第三人不法之利益，而竊佔他人之不動產者，依前
項之規定處斷。
前二項之未遂犯罰之。


司法院資訊處製作；財團法人民間司法改革基金會備份。
